【裁判字號】    97,交上易,64
【裁判日期】    970418
【裁判案由】    過失傷害
【裁判全文】
臺灣高等法院刑事判決                97年度交上易字第64號
上  訴  人  臺灣宜蘭地方法院檢察署檢察官
上  訴  人
即  被  告  乙○○
上列上訴人因被告過失傷害案件，不服臺灣宜蘭地方法院96年度
交易字第138號，中華民國97年1月18日第一審判決（起訴案號：
臺灣宜蘭地方法院檢察署96年度偵字第1576號），提起上訴，本
院判決如下：
    主  文
上訴駁回。
    事實及理由
一、本案經本院審理結果，認第一審以上訴人即被告乙○○犯刑
    法第284條第1項前段之過失傷害罪，判處拘役50日，如易科
    罰金，以新臺幣1千元折算1日；減為拘役25日，如易科罰金
    ，以新臺幣1千元折算1日，核其認事用法及量刑均無不當，
    應予維持，並引用第一審判決書記載之事實、證據及理由（
    如附件）。
二、被告上訴意旨略以：原審量刑過重云云。惟按量刑之輕重，
    係屬事實審法院得依職權自由裁量之事項，苟已斟酌刑法第
    57各款所列情狀，而未逾越法定刑度，不得遽指為違法。原
    判決就被告犯罪情節，已在事實欄明白認定及於理由欄詳加
    論斷，並敘明審酌被告之品行、智識程度以及本件因未讓直
    行車先行及未行至交岔路口中心處，即搶先占用來車道左轉
    ，致肇事端，使被害人受有傷害，兼衡其犯後雖坦承犯行，
    但迄未與被害人達成和解，賠償損害等一切情狀，量處被告
    拘役50日，如易科罰金，以新臺幣1千元折算1日，並依中華
    民國96年罪犯減刑條例第2條第1項第3款之規定，減為拘役
    25日，如易科罰金，以新臺幣1千元折算1日，就刑罰裁量職
    權之行使，既未逾越法律所規定之範圍，亦無濫用權限之情
    形，自不得認其量刑有何不當。被告上訴意旨，指摘原判決
    量刑過重，為無理由，應予駁回。
三、公訴人上訴意旨略以：被告係因路旁民眾大喊，自知難逃，
    始在警員追問時承認係肇事者，不符合自首之要件，且於案
    發後迄未與被害人達成和解，賠償損害，態度惡劣，原審僅
    量處拘役50日，並予減刑，尚嫌過輕云云。惟查：被告於肇
    事後，即跟隨救護車前往被害人甲○○接受診治之宜蘭縣礁
    溪鄉杏和醫院，並於員警獲報至醫院處理時，主動向員警承
    認其為肇事者等情，已據被告於原審審理時供明在卷，並經
    證人即承辦員警張育誠於檢察官偵查時證述無異，復有宜蘭
    縣警察局礁溪分局道路交通事故肇事人自首情形紀錄表一份
    存卷可參，足見被告於肇事後，在有偵查權限之機關及公務
    員發覺其犯罪前，即主動向承辦員警自承肇事，嗣並接受裁
    判，自已合於自首之要件，公訴人上訴意旨，指稱被告不符
    合自首要件云云，不足採信。至告訴人固具狀請求檢察官上
    訴稱：告訴人所受傷勢，已達於刑法第10條第6款規定「於
    身體或健康有重大不治之傷害」云云。惟查：告訴人因本件
    車禍，係受有左小腿撕裂傷，具開放傷口（3×0.5×0.3公
    分）、左足踝內側撕裂傷，具開放傷口（4×1×0.5 公分）
    、左小腿挫傷瘀青血腫、左足脛骨外傷性挫傷、左足內踝外
    傷性挫傷等傷害，有杏和醫院診斷證明書、杏和醫院病歷資
    料、陳春光中醫醫院診斷證明書、仁安中醫醫院診斷證明書
    各1件在卷為憑，已難認定合於「於身體或健康有重大不治
    之傷害」之要件。再者，原審量刑並未逾越法律所規定之範
    圍，亦無濫用權限之情形，已如前述，難認有何不當可言。
    公訴人循告訴人請求，指摘原判決量刑過輕，亦為無理由，
    併予駁回。
據上論結，應依刑事訴訟法第373條、第368條，判決如主文。
本案經檢察官田炳麟到庭執行職務。
中    華    民    國    97    年    4     月    18     日
                  刑事第十七庭  審判長法  官  趙功恆
                                      法  官  陳憲裕
                                      法  官  高明哲
以上正本證明與原本無異。
不得上訴。
                                      書記官  梁淑時
中    華    民    國    97    年    4     月    18    日
附錄：本案論罪科刑法條全文
國刑法第284條第1項（過失傷害罪）
因過失傷害人者，處6月以下有期徒刑、拘役或5百元以下罰金，
致重傷者，處1年以下有期徒刑、拘役或5百元以下罰金。


司法院資訊處製作；財團法人民間司法改革基金會備份。
